【裁判字號】    98,聲,6239
【裁判日期】    981223
【裁判案由】    聲請撤銷處分
【裁判全文】
臺灣板橋地方法院刑事裁定              98年度聲字第6239號
聲明異議人  甲○○
即  受刑人
上列聲明異議人即受刑人因槍砲案件，對臺灣板橋地方法院檢察
署檢察官之執行指揮命令（98年度執更字第3576號）聲明異議，
本院裁定如下：
    主  文
異議之聲明駁回。
    理  由
一、本件聲明異議人以：伊因遭法矯字第0980049783號函撤銷假
    釋一事，聲明不服，並請求暫緩撤銷假釋，蓋因伊雖於假釋
    中之民國（下同）97年12月24日凌晨時分，在桃園市○○路
    與中山路口，為警臨檢而查獲其涉嫌違反槍砲彈藥刀械管制
    條例案件，然該案查扣槍彈並非伊所有，且伊於案發後，亦
    立即向執行伊假釋中付保護管束事項之臺灣宜蘭地方法院檢
    察署觀護人陳報如上情事，且全案現由臺灣桃園地方法院審
    理中，尚未判決確定，伊亦有向法院請求調查相關事證，以
    明清白；伊又於假釋期間之98年8 月25日上午時分，在伊住
    處有為警查獲改造槍枝而認涉有槍砲罪嫌，但伊絕非如起訴
    書記載係擁槍抵償債務或企圖持槍犯案，況該案現亦由臺灣
    宜蘭地方法院審理中，同未判決確定；再，伊於如上時、地
    為警另行查悉有施用第2 級毒品安非他命犯行，但伊並無施
    用第2 級毒品，係當時與伊同在住處內之友人吸食，伊可能
    吸到該友人呼出之煙霧，況該案並未經法院判決確定。伊所
    述假釋中涉犯上開各案，皆未經法院判決確定，竟遭撤銷假
    釋，並由檢察官命入獄執行殘刑，伊不服，依刑法第78條第
    1 項、刑事訴訟法第484 條之規定，對檢察官執行提起聲明
    異議，並請求准予暫緩撤銷假釋等云云。
二、按對於假釋中付保護管束者，檢察官認有違反保安處分執行
    法第74條之2 各款情形之一（諸如：未能保持善良品行，或
    未能服從檢察官及執行保護管束者之命令）時，應即通知原
    執行監獄之典獄長；如其違反保安處分執行法第74條之2 各
    款情形之一，情節重大者，典獄長得報請撤銷假釋，同法第
    68條第2 項、第74條之3 第2 項分別定有明文。此項撤銷假
    釋之規定，係賦予典獄長對於違反保護管束期間應遵守之事
    項，且情節重大之假釋中受保護管束者，有權裁量其能否達
    保護管束處分之教化目的，而決定報請撤銷假釋，使其返回
    監獄執行刑罰。至刑法第78條第1 項規定：「假釋中因故意
    更犯罪，受有期徒刑以上刑之宣告者，於判決確定後6 月以
    內，撤銷其假釋。」，則在貫徹假釋期間未能惕勵自新之故
    意更犯罪者，不許其繼續假釋之立法意旨，屬法定應撤銷，
    法院並無裁量權。是保安處分執行法第74條之3 第2 項與刑
    法第78條雖同為撤銷假釋之規定，惟二者之規範目的、撤銷
    要件及程序均不相同，自無混淆誤用餘地。
三、經查：
(一)、聲明人甲○○前因犯槍砲彈藥刀械管制條例之罪，經本院於
    92年7 月2 日以92年度重訴字第15號刑事判決，判處有期徒
    刑5 年2 月，併科罰金新臺幣9 萬元，案經不服提起上訴，
    為臺灣高等法院以92年10月30日92年度上訴字第2864號判決
    駁回上訴，再經最高法院95年6 月22日以95年度台上字第33
    68號駁回聲明人之上訴而確定。聲明人入監執行，嗣獲法務
    部97年5 月29日法矯字第0970018585號函准予假釋，97年6
    月13日縮短刑期假釋出監，假釋中並付保護管束（保護管束
    期滿日為99年5 月15日）。
(二)、惟聲明人於前述假釋期間之97年12月24日，因涉犯槍砲彈藥
    刀械管制條例案件，為臺灣桃園地方法院檢察署檢察官以98
    年6 月22日98年度偵字第976 號提起公訴，現為臺灣桃園地
    方法院繫屬審理中，有該署98年度偵字第976 號起訴書1 份
    附卷為憑；又於上開假釋期間內之98年4 、5 月間及同年7
    月中旬，再因涉嫌槍砲案，經臺灣宜蘭地方法院檢察署檢察
    官聲請法院裁定准予羈押暨延長羈押（臺灣宜蘭地方法院98
    年度聲羈字第49號、98年度偵聲字第49號），並於98年10月
    27日提起公訴，亦有該署98年度偵字第3617號起訴書在卷可
    稽；其復於假釋中之98年8 月25日，因有施用第2 級毒品甲
    基安非他命犯行，為臺灣宜蘭地方法院以98年12月10日98年
    度簡字第851 號刑事簡易判決，判處有期徒刑4 月，如易科
    罰金，以1 千元折算1 日，同有前揭刑事簡易判決書在卷足
    據。嗣經臺灣臺東監獄典獄長依保安處分執行法第74條之3
    第2 項規定，以聲明人於假釋中有違反保安處分執行法第74
    條之2 第1 、2 款情事，且情節重大，報請法務部於98年12
    月8 日法矯字第0980049783號函撤銷假釋，檢察官乃據以簽
    發執行指揮書令聲明人入監執行殘刑等情節，業據本院查悉
    臺灣板橋地方法院檢察署98年度執更字第3576號執行案卷核
    實（參本院卷附法務部98年12月8 日法矯字第0980049783號
    函、臺灣臺東監獄98年11月19日東監教二字第0980004799號
    報請撤銷假釋報告表與臺灣臺東監獄98年12月10日東監教二
    字第0980005125號函等影本），並有臺灣高等法院聲明人之
    前案紀錄表1 件在卷足考。
(三)、第次，聲明人甲○○就其因犯槍砲案，先後經該管檢察官提
    起公訴，分別由臺灣桃園地方法院、臺灣宜蘭地方法院繫屬
    審理中；另因犯施用第2 級毒品罪，有為臺灣桃園地方法院
    簡易判決處刑一節，均是認在案，則其顯有違反保安處分執
    行法第74條之2 第1 、2 款規定，且情節重大之情事。從而
    ，法務部依臺灣臺東監獄典獄長所報撤銷其假釋後，檢察官
    依法執行其殘餘刑期，於法並無不合。
(四)、聲明人辯陳以：伊於假釋中因犯槍砲、毒品等案，皆尚未經
    法院判決確定，且伊所涉毒品案係受他人誣陷，而指摘檢察
    官執行之指揮為不當云云，經核並無理由，應予駁回。
據上論斷，應依刑事訴訟法第486 條，裁定如主文。
中    華    民    國    98    年    12    月    23    日
                        刑事第5 庭法  官  黎錦福
上列正本證明與原本無異。
如不服本裁定，應於裁定送達後5 日內敘明抗告理由，向本院提
出抗告狀。
                                  書記官  蔡麗春
中    華    民    國    98    年    12    月    23    日


司法院資訊處製作；財團法人民間司法改革基金會備份。
